<?xml version='1.0' encoding='utf-8'?>
<verb default="difreáil" disambig="">
  <verbalNoun default="difreáil" />
  <verbalAdjective default="difreáilte" />
  <tenseForm default="difreáil" tense="Past" dependency="Indep" person="Base" />
  <tenseForm default="difreálamar" tense="Past" dependency="Indep" person="Pl1" />
  <tenseForm default="difreáladar" tense="Past" dependency="Indep" person="Pl3" />
  <tenseForm default="difreáladh" tense="Past" dependency="Indep" person="Auto" />
  <tenseForm default="difreáil" tense="Past" dependency="Dep" person="Base" />
  <tenseForm default="difreálamar" tense="Past" dependency="Dep" person="Pl1" />
  <tenseForm default="difreáladar" tense="Past" dependency="Dep" person="Pl3" />
  <tenseForm default="difreáladh" tense="Past" dependency="Dep" person="Auto" />
  <tenseForm default="difreáladh" tense="PastCont" dependency="Indep" person="Base" />
  <tenseForm default="difreálainn" tense="PastCont" dependency="Indep" person="Sg1" />
  <tenseForm default="difreáilteá" tense="PastCont" dependency="Indep" person="Sg2" />
  <tenseForm default="difreálaimis" tense="PastCont" dependency="Indep" person="Pl1" />
  <tenseForm default="difreálaidís" tense="PastCont" dependency="Indep" person="Pl3" />
  <tenseForm default="difreáiltí" tense="PastCont" dependency="Indep" person="Auto" />
  <tenseForm default="difreáladh" tense="PastCont" dependency="Dep" person="Base" />
  <tenseForm default="difreálainn" tense="PastCont" dependency="Dep" person="Sg1" />
  <tenseForm default="difreáilteá" tense="PastCont" dependency="Dep" person="Sg2" />
  <tenseForm default="difreálaimis" tense="PastCont" dependency="Dep" person="Pl1" />
  <tenseForm default="difreálaidís" tense="PastCont" dependency="Dep" person="Pl3" />
  <tenseForm default="difreáiltí" tense="PastCont" dependency="Dep" person="Auto" />
  <tenseForm default="difreálann" tense="PresCont" dependency="Indep" person="Base" />
  <tenseForm default="difreálaim" tense="PresCont" dependency="Indep" person="Sg1" />
  <tenseForm default="difreálaimid" tense="PresCont" dependency="Indep" person="Pl1" />
  <tenseForm default="difreáiltear" tense="PresCont" dependency="Indep" person="Auto" />
  <tenseForm default="difreálann" tense="PresCont" dependency="Dep" person="Base" />
  <tenseForm default="difreálaim" tense="PresCont" dependency="Dep" person="Sg1" />
  <tenseForm default="difreálaimid" tense="PresCont" dependency="Dep" person="Pl1" />
  <tenseForm default="difreáiltear" tense="PresCont" dependency="Dep" person="Auto" />
  <tenseForm default="difreálfaidh" tense="Fut" dependency="Indep" person="Base" />
  <tenseForm default="difreálfaimid" tense="Fut" dependency="Indep" person="Pl1" />
  <tenseForm default="difreálfar" tense="Fut" dependency="Indep" person="Auto" />
  <tenseForm default="difreálfaidh" tense="Fut" dependency="Dep" person="Base" />
  <tenseForm default="difreálfaimid" tense="Fut" dependency="Dep" person="Pl1" />
  <tenseForm default="difreálfar" tense="Fut" dependency="Dep" person="Auto" />
  <tenseForm default="difreálfadh" tense="Cond" dependency="Indep" person="Base" />
  <tenseForm default="difreálfainn" tense="Cond" dependency="Indep" person="Sg1" />
  <tenseForm default="difreálfá" tense="Cond" dependency="Indep" person="Sg2" />
  <tenseForm default="difreálfaimis" tense="Cond" dependency="Indep" person="Pl1" />
  <tenseForm default="difreálfaidís" tense="Cond" dependency="Indep" person="Pl3" />
  <tenseForm default="difreálfaí" tense="Cond" dependency="Indep" person="Auto" />
  <tenseForm default="difreálfadh" tense="Cond" dependency="Dep" person="Base" />
  <tenseForm default="difreálfainn" tense="Cond" dependency="Dep" person="Sg1" />
  <tenseForm default="difreálfá" tense="Cond" dependency="Dep" person="Sg2" />
  <tenseForm default="difreálfaimis" tense="Cond" dependency="Dep" person="Pl1" />
  <tenseForm default="difreálfaidís" tense="Cond" dependency="Dep" person="Pl3" />
  <tenseForm default="difreálfaí" tense="Cond" dependency="Dep" person="Auto" />
  <moodForm default="difreáladh" mood="Imper" person="Base" />
  <moodForm default="difreálaim" mood="Imper" person="Sg1" />
  <moodForm default="difreáil" mood="Imper" person="Sg2" />
  <moodForm default="difreálaimis" mood="Imper" person="Pl1" />
  <moodForm default="difreálaigí" mood="Imper" person="Pl2" />
  <moodForm default="difreálaidís" mood="Imper" person="Pl3" />
  <moodForm default="difreáiltear" mood="Imper" person="Auto" />
  <moodForm default="difreála" mood="Subj" person="Base" />
  <moodForm default="difreálaimid" mood="Subj" person="Pl1" />
  <moodForm default="difreáiltear" mood="Subj" person="Auto" />
</verb>
